【裁判字號】    90,訴,650
【裁判日期】    900517
【裁判案由】    清償借款
【裁判全文】
臺灣高雄地方法院民事判決  九十年度訴字第六五○號
    原        告  保證責任高雄市第三信用合作社
    法定代理人    甲○○
    訴訟代理人    丙○○
    被        告  乙○○
                  戊○○
                  己○○
    訴訟代理人    丁○○○
右當事人間請求清償借款事件，本院判決如左：
    主      文
被告應連帶給付原告新台幣伍拾柒萬貳仟零捌拾參元，及自民國八十七年五月二十三
日起至清償日止，按年息百分之十二點一二五計算之利息，暨自民國八十七年六月二
十三日起至清償日止，逾期在六個月以內者，按上開利率百分之十，逾期超過六個月
者，按上開利率百分之二十計算之違約金。
訴訟費用由被告連帶負擔。
本判決於原告以新台幣壹拾玖萬壹仟元為被告供擔保後，得假執行。
    事      實
甲、原告方面：
一、聲明：除假執行擔保金額外，如主文所示。
二、陳述：
（一）被告丁○○○邀同被告乙○○、戊○○及己○○為連帶保證人，並共同簽發本
      票，於民國八十五年八月二十二日向原告借款新台幣（下同）八十萬元，約定
      自同日起至九十年八月二十二日止，依年息百分之十二點一二五計付利息，按
      月於每月二十二日攤還本息，如未按期給付，即喪失期限利益，全部債務視為
      到期，不另行催告，其逾期清償，在六個月以內者，另按上開利率百分之十，
      超過六個月者，按上開利率百分之二十計付違約金。詎被告丁○○○僅繳息至
      八十七年五月二十二日止，本金則攤還二十二萬七千九百十七元，依兩造間之
      前開約定，全部債務視為到期，現尚餘主文所示本金、利息及違約金未清償，
      屢經原告催討，均置之不理，為此依消費借貸及連帶保證契約提起本件訴訟。
（二）對於被告抗辯之陳述：
      原告與被告雖曾談和解，但被告丁○○○申請減免系爭借款利息及違約金部分
      經原告授信審議會開會討論並無結論，原告不同意被告延期審理之請求，仍請
      求依法判決。
三、證據：提出現借各筆餘額查詢、本票、社員消費金融貸款契約書、申請書各一件
    、約定書、戶籍謄本各四件、存證信函二件為證。
乙、被告方面：
一、聲明：請求駁回原告之訴。
二、陳述：被告丁○○○與原告間已成立和解，雙方同意就五十七萬二千零八十三元
    部分，自九十年六月三十日起，由被告丁○○○每月清償五千元，至被告聲請減
    免系爭借款利息及違約金部分，兩造則尚在協議中，因此本案已無繼續訴訟之必
    要，如鈞院認有成立訴訟上和解之必要，亦懇請鈞院延期審理本案，以便和解。
    理      由
一、原告主張被告丁○○○邀同其餘被告為連帶保證人，並共同簽發本票，於八十五
    年八月二十二日向原告借款八十萬元，約定自同日起至九十年八月二十二日止，
    依年息百分之十二點一二五計付利息，按月於每月二十二日攤還本息，如未按期
    給付，即喪失期限利益，全部債務視為到期，不另行催告，其逾期清償，在六個
    月以內者，另按上開利率百分之十，超過六個月者，按上開利率百分之二十計付
    違約金。惟被告丁○○○僅繳息至八十七年五月二十二日止，本金則攤還二十二
    萬七千九百十七元，依兩造間之前開約定，全部債務視為到期，現尚餘主文所示
    本金、利息及違約金未清償，為此依消費借貸及連帶保證契約提起本件訴訟等語
    。被告則均以被告丁○○○與原告間已成立和解，雙方同意就五十七萬二千零八
    十三元部分，自九十年六月三十日起，由被告丁○○○每月清償五千元，至被告
    聲請減免系爭借款利息及違約金部分，兩造則尚在協議中，因此本案已無繼續訴
    訟之必要，如本院認有成立訴訟上和解之必要，亦懇請本院延期審理本案，以便
    和解等語置辯。
二、本件原告主張之事實，業據原告提出現借各筆餘額查詢、本票、社員消費金融貸
    款契約書、申請書、約定書、存證信函等件為證，核屬相符，且被告丁○○○亦
    自認其邀同其餘被告為連帶保證人，共同簽發本票，而與原告簽訂社員消費金融
    貸款及約定書向原告借得系爭款項，而積欠原告如主文所示之本金、利息及違約
    金迄未清償之事實，是依本院調查證據結果，自堪信為真實。
三、按消費借貸契約，借用人應於約定期限內，返還與借用物種類、品質、數量相同
    之物；又遲延之債務，以支付金錢為標的者，債權人得請求依法定利率計算之遲
    延利息，但約定利率較高者，仍從其約定利率；再數人負同一債務，明示對於債
    權人各負全部給付之責任者，為連帶債務；連帶債務之債權人，得對於債務人之
    全體，同時請求全部之給付，且連帶債務未全部履行前，全體債務人仍負連帶責
    任，民法第四百七十八條前段、第二百三十三條第一項、第二百七十二條第一項
    、第二百七十三條分別定有明文。經查被告雖以前開情詞，辯稱本案並無繼續訴
    訟之必要，若有亦請延期審理，以便兩造和解云云，惟已為原告所否認，主張兩
    造雖曾談過和解，但被告丁○○○申請減免系爭借款利息及違約金部分，經原告
    授信審議會開會討論並無結論，原告不同意被告延期審理之請求等語，並提出被
    告丁○○○請求原告同意減免系爭借款全部利息及違約金之申請書為證，經核該
    申請書上黏附之承辦人及自課長至原告理事主席等各級主管意見，均未有同意減
    免系爭借款全部利息及違約金之意見，且亦未有何結論同意被告丁○○○就系爭
    借款本金所提出之分期償還之請求等情，有原告提出之系爭申請書及其上黏附附
    件在卷可稽，足見原告主張其授信審議會開會討論被告提出之和解請求並無結論
    乙節為真實，被告辯稱兩造已達成和解云云，顯與事實不符，不足採信。而原告
    對於被告延期審理以便進行和解之請求，已於本院審理時明白拒絕，且原告於訴
    訟中亦不同意被告減免全部利息及違約金之請求，此外並無法律可據以減免本件
    借款之利息及違約金，則被告請求本院延期審理，以便和解云云，尚乏所據，實
    不足取。本件被告既分別為系爭借款之借用人及連帶保證人，系爭借款又因被告
    違約未按期攤還本息而視為到期，從而原告依消費借貸契約及連帶保證契約，請
    求被告連帶給付現餘如主文所示之本金、利息及違約金，即屬正當，應予准許。
四、原告陳明願供擔保，請准宣告假執行，核無不合，爰酌定相當擔保金額准許之。
據上論結，本件原告之訴為有理由，依民事訴訟法第三百八十五條第一項前段、第八
十五條第二項、第三百九十二條前段，判決如主文。
中      華      民      國    九十      年      五      月     十七     日
                              臺灣高雄地方法院民事第五庭
~B法      官  林雯娟
右為正本係照原本作成。
如不服本判決，應於送達後廿日內，向本院提出上訴狀並表明上訴理由，如於本
判決宣示後送達前提起上訴者，應於判決送達後十日內補提上訴理由書（須附繕本）。
中      華      民      國    九十      年      五      月      十七    日
~B法院書記官  黃麗緞


司法院資訊處製作；財團法人民間司法改革基金會備份。
